臺灣臺中地方法院刑事判決
110年度易字第2047號
公  訴  人   臺灣臺中地方檢察署檢察官
被      告  鄭金憲



                    （現另案在法務部矯正署泰源技能訓練所 執行中）
上列被告因竊盜案件，經檢察官提起公訴（110年度偵字第24754
號），本院判決如下：
    主  文
鄭金憲犯侵入住宅竊盜罪，累犯，處有期徒刑捌月。未扣案犯罪
所得小米廠牌手機壹支沒收，於全部或一部不能沒收或不宜執行
沒收時，追徵其價額。
    犯罪事實
一、鄭金憲意圖為自己不法之所有，基於竊盜之犯意，於民國
　　109年10月14日凌晨1時3分許，騎腳踏車至臺中市北區國豐
    街附近，停車後步行至王柏鈞位於臺中市○區○○街00號住處
    外，並趁王柏鈞短暫外出而未將1樓大門上鎖之機會，開啟1
    樓大門侵入王柏鈞住處後，徒手竊取王柏鈞放在1樓桌上之
    小米廠牌手機1支（價值新臺幣1萬2000元），得手後旋騎腳
    踏車離去。嗣王柏鈞返家後發現上開手機失竊，遂調閱監視
    器錄影畫面後報警處理，經警循線查悉上情。
二、案經王柏鈞訴由臺中市政府警察局第二分局報告臺灣臺中地
    方檢察署檢察官偵查起訴。 　　
    理  由
一、證據能力方面：
    按被告以外之人於審判外之陳述，雖不符刑事訴訟法第159
    條之1至第159條之4之規定，而經當事人於審判程序同意作
    為證據，法院審酌該言詞陳述或書面陳述作成時之情況，認
    為適當者，亦得為證據。當事人、代理人或辯護人於法院調
    查證據時，知有第159條第1項不得為證據之情形，而未於言
    詞辯論終結前聲明異議者，視為有前項之同意，刑事訴訟法
    第159條之5定有明文。而其立法意旨在於傳聞證據未經當事
    人之反對詰問予以核實，乃予排斥。惟若當事人已放棄對原
    供述人之反對詰問權，於審判程序表明同意該等傳聞證據可
    作為證據，基於尊重當事人對傳聞證據之處分權，及證據資
    料愈豐富，愈有助於真實發見之理念，此時，法院自可承認
    該傳聞證據之證據能力。經查，本判決所引用下列各項以被
    告以外之人於審判外之陳述為證據方法之證據能力，業經本
    院於審判期日時予以提示並告以要旨，而經公訴人及被告鄭
    金憲均未爭執證據能力，且迄至本院言詞辯論終結前均未聲
    明異議。本院審酌該等資料之製作、取得，尚無違法不當之
    情形，且均為證明犯罪事實存否所必要，認為以之作為證據
    應屬適當，揆諸上開規定，自均具證據能力。
二、訊據被告就上開犯罪事實坦承不諱，復有被告於警詢時之自
    白在卷可稽，並有證人即告訴人王柏鈞於警詢時之證述在卷
    可證，且有員警職務報告書、監視器畫面擷取照片、被告照
    片附卷可按，是應堪認被告之自白與事實相符，堪以認定。
    本案事證明確，被告上揭犯行洵堪認定，應予依法論科。
三、論罪科刑：
　㈠核被告所為，係犯刑法第321條第1項第1款之侵入住宅竊盜
    罪。　
  ㈡按刑法第47條第1項有關累犯加重本刑部分，不生違反憲法一
    行為不二罰原則之問題。惟其不分情節，基於累犯者有其特
    別惡性及對刑罰反應力薄弱等立法理由，一律加重最低本刑
    ，於不符合刑法第59條所定要件之情形下，致生行為人所受
    之刑罰超過其所應負擔罪責之個案，其人身自由因此遭受過
    苛之侵害部分，對人民受憲法第8條保障之人身自由所為限
    制，不符憲法罪刑相當原則，牴觸憲法第23條比例原則。於
    此範圍內，有關機關應自本解釋公布之日起2年內，依本解
    釋意旨修正之。於修正前，為避免發生上述罪刑不相當之情
    形，法院就該個案應依本解釋意旨，裁量是否加重最低本刑
    ，司法院大法官會議釋字第775號解釋文參照。是法官應於
    個案量刑裁量時具體審認被告有無特別惡性及對刑罰反應力
    薄弱之情。查被告前因竊盜案件，經臺灣嘉義地方法院先後
    以100年度易字第142號判決判處有期徒刑8月確定；以100年
    度嘉簡字第275號判決判處有期徒刑4月確定；以100年度易
    字第207號判決判處有期徒刑1年、10月（共3罪）、8月（共
    3罪）、7月、4月（共5罪）、3月（共3罪）、2月（共3罪）
    確定；以100年度易字第230號判決判處有期徒刑7月、5月確
    定；以100年度易字第307號判決判處有期徒刑8月確定；以1
    00年度嘉簡字第735號判決判處有期徒刑4月確定，嗣經同院
    以102年度聲字第938號裁定前揭各罪應執行有期徒刑4 年8
    月確定，於105年6月15日縮短刑期假釋出監付保護管束，並
    於106年11月2日保護管束期滿未經撤銷假釋，視為執行完畢
    之情，有臺灣高等法院被告前案紀錄表在卷可稽，被告受有
    期徒刑執行完畢，5年以內故意再犯本案有期徒刑以上之罪
    ，應依刑法第47條第1項規定，論以累犯；復參酌被告前案
    犯行為竊盜罪，復為本案竊盜犯行，而屬危害社會治安相同
    類型犯罪，足徵其有立法意旨所指之特別惡性及對刑罰反應
    力薄弱明確，爰依刑法第47條第1項規定及司法院大法官會
    議釋字第775號解釋文，加重其刑。
  ㈢爰審酌被告前已有多次竊盜之前案紀錄（不包含上開累犯部
    分），有臺灣高等法院被告前案紀錄表在卷可按，仍不思以
    正當途徑獲取財物，竟為本案竊盜犯行，實屬不該，應予非
    難，並衡酌被告犯罪之動機、目的、手段、犯罪後態度，告
    訴人王柏鈞所受損害之情形，且兼衡被告之教育智識程度、
    生活狀況等一切情狀，量處如主文所示之刑。
四、被告本案犯罪所得為小米廠牌手機壹支，並未扣案，且未實
    際合法發還告訴人王柏鈞，本院酌以如宣告沒收，並查無刑
    法第38條之2第2項過苛調節條款之適用，是應依刑法第38條
    之1第1項前段、第3項規定，宣告沒收之，於全部或一部不
    能沒收或不宜執行沒收時，追徵其價額。
據上論斷，應依刑事訴訟法第299條第1項前段，刑法第321條第1
項第1款、第47條第1項、第38條之1第1項前段、第3項，刑法施
行法第1條之1第1項，判決如主文。
本案經檢察官李毓珮提起公訴，檢察官張凱傑到庭執行職務。
中　　華　　民　　國　　110 　年　　12　　月　　14　　日
                  刑事第四庭    法  官  黃佳琪
以上正本證明與原本無異。
如不服本判決，應於送達判決後20日內向本院提出上訴書狀，並
應敘述具體理由；其未敘述上訴理由者，應於上訴期間屆滿後20
日內向本院補提理由書（均須按他造當事人之人數附繕本）「切
勿逕送上級法院」。
告訴人或被害人對於判決如有不服具備理由請求檢察官上訴者，
其上訴期間之計算係以檢察官收受判決正本之日期為準。
                                書記官  顏偉林
中　　華　　民　　國　　110 　年　　12　　月　　15　　日

附錄論罪科刑法條：
中華民國刑法第321條
犯前條第1項、第2項之罪而有下列情形之一者，處6月以上5年以
下有期徒刑，得併科50萬元以下罰金：
一、侵入住宅或有人居住之建築物、船艦或隱匿其內而犯之。
二、毀越門窗、牆垣或其他安全設備而犯之。
三、攜帶兇器而犯之。
四、結夥三人以上而犯之。
五、乘火災、水災或其他災害之際而犯之。
六、在車站、港埠、航空站或其他供水、陸、空公眾運輸之舟、
    車、航空機內而犯之。
前項之未遂犯罰之。